【裁判字號】    90,易,987
【裁判日期】    900416
【裁判案由】    毒品危害防制條例
【裁判全文】
臺灣臺中地方法院刑事判決                            九十年度易字第九八七號
    公  訴  人  臺灣台中地方法院檢察署檢察官
    被      告  甲○○
右被告因毒品危害防制條例案件，經檢察官提起公訴 (八十九年度毒偵字第五八九七
號、七一八八號)，本院判決如左：
    主  文
甲○○連續施用第一級毒品，累犯，處有期徒刑壹年，扣案之第一級毒品海洛因貳包
重肆公克 (含包裝）、摻有第一級毒品海洛因之香煙壹支，均沒收銷燬之，扣案之夾
鏈袋壹個，沒收。又連續施用第二級毒品，累犯，處有期徒刑陸月，扣案之第二級毒
品安非他命肆包重貳拾貳點柒公克 (含包裝），均沒收銷燬之。有期徒刑部分，應執
行有期徒刑壹年肆月。
    事  實
一、甲○○曾於民國 (下同）八十六年四月二十一日因違反麻醉藥品管理條例案件，
    經本院判處有期徒刑七月確定，於八十七年三月五日執行完畢，猶不知悔改，於
    毒品危害防制條例施行後，復曾因施用毒品案件，經本院裁定送觀察勒戒後，認
    無繼續施用毒品之傾向，並經臺灣臺中地方法院檢察署檢察官為不起訴處分在案
    ，嗣後因施用毒品案件，經本院於八十九年六月三日判處有期徒刑十月確定。竟
    仍不知悔改，復基於概括之犯意，自八十九年八月間某日起至八十九年九月一日
    止，在台中縣太平市○○里○○路一０八巷六六號，連續先後多次施用第一級毒
    品海洛因；並另行起意，於同其間，在上址，連續先後多次，施用第二級毒品安
    非他命。經警於八十九年八月十四日十五時十分許，在臺中市○○路及旱溪西街
    口查獲，並扣得第一級毒品海洛因二包重四公克 (含包裝）、第二級毒品安非他
    命三包重六．二公克 (含包裝），及其所有供施用第一級毒品海洛因用之夾鏈袋
    一個，復經警於八十九年九月一日二十時三十分許，在國道一號公路后里收費站
    北向處查獲，並扣得第二級毒品安非他命一包淨重十六點五公克、摻有第一級毒
    品海洛因之香煙一支。
二、案經臺中縣警察局霧峰分局及國道公路警察局第三警察隊報請臺灣臺中地方法院
    檢察署檢察官偵查起訴。
    理  由
一、右揭犯行業據被告迭在警訊中、在檢察官訊問時及在本院審理時坦承不諱，且被
    告於右揭時地為警查獲後所採集之尿液，經送檢驗後呈嗎啡及安非他命陽性反應
    ，有尿液檢驗報告附卷可稽，堪認被告有於右揭時地施用第一級毒品海洛因及第
    二級毒品安非他命之行為。又被告於毒品危害防制條例施行後，曾因施用毒品案
    件，經本院裁定送觀察勒戒後，認無繼續施用毒品之傾向，並經臺灣臺中地方法
    院檢察署檢察官為不起訴處分在案，嗣後又因施用毒品案件，經本院判處有期徒
    刑確定之前開事實，亦有臺灣臺中地方法院檢察署刑案資料查註紀錄表一件附卷
    可稽，當屬可信。右揭犯行，事證明確，洵堪認定。
二、查海洛因屬毒品危害防制條例第二條第二項第一款所規定之第一級毒品，而安非
    他命屬毒品危害防制條例第二條第二項第二款所規定之第二級毒品，未經許可，
    不得非法施用。被告所為施用第一級毒品海洛因及第二級毒品安非他命之行為，
    係犯毒品危害防制條例第十條第一項之施用第一級毒品罪、第十條第二項之施用
    第二級毒品罪。其施用第一級、二級毒品前後持有第一級、二級毒品之低度行為
    ，應為其施用第一級、第二級毒品之高度行為所吸收，不另論罪。其先後多次施
    用第一級毒品海洛因及第二級毒品安非他命犯行，時間密接且犯罪構成要件相同
 ，顯係基於概括犯意所為，為連續犯，應各依刑法第五十六條之規定論以一罪，
    並各依法加重其刑。被告曾於八十六年四月二十一日因違反麻醉藥品管理條例案
    件，經本院判處有期徒刑七月確定，於八十七年三月五日執行完畢，有臺灣臺中
    地方法院檢察署被告刑案資料查註紀錄表一件附卷可憑，其於五年內再犯有期徒
    刑以上之本罪為累犯，應依法遞加重其刑。被告所犯上開二罪間，犯意各別，行
    為互殊，犯罪構成要件不同，應分論併罰。爰審酌被告犯罪之動機、智識程度、
    手段、施用第一級毒品海洛因及第二級毒品安非他命對個人、家庭及社會所生危
    害均屬甚大及其犯後坦承不諱等一切情狀，量處如主文所示之刑，並依法定其應
    執行之刑，以示懲儆。
三、扣案之第一級毒品海洛因二包重四公克 (含包裝）及第二級毒品安非他命四包重
    二十二點七公克 (含包裝）、摻有第一級毒品海洛因之香煙一枝，應沒收銷燬之
    ；扣案之夾鏈袋一個係被告所有供施用第一級毒品海洛因所用之物，業據被告在
    警訊中供承在卷，爰依法宣告沒收。
四、據上論斷，應依刑事訴訟法第二百九十九條第一項前段、毒品危害防制條例第十
    條第一項、第二項、第二十條第三項、第十八第一項前段、刑法第十一條前段、
    第五十六條、第四十七條、第五十一條第五款、第三十八條第一項第二款，判決
    如主文。
中      華      民      國      九十      年      四      月    十六    日
                                臺灣臺中地方法院刑事第二庭
                                    法  官  羅  永  安
右正本證明與原本無異。
如不服本判決，應於判決送達後十日內向本院提出上訴狀，上訴於臺灣高等法院臺中
分院(須附繕本)。
                                    書記官
中      華      民      國      九十      年      四      月    十七    日
附錄本案論罪科刑實體法條文
毒品危害防制條例第十條第一項、第二項
施用第一級毒品者，處六月以上五年以下有期徒刑。
施用第二級毒品者，處三年以下有期徒刑。


司法院資訊處製作；財團法人民間司法改革基金會備份。
